臺灣臺南地方法院刑事裁定
111年度撤緩字第16號
聲  請  人  臺灣臺南地方檢察署檢察官
受  刑  人  張文騰



上列聲請人因受刑人犯詐欺等案件，聲請撤銷緩刑之宣告（111
年度執聲字第69號），本院裁定如下：
    主  文
張文騰於臺灣臺南地方法院一０八年度訴字第一０八五、一二一二
號刑事判決所受之緩刑宣告撤銷。
    理  由
一、聲請意旨如附件臺灣臺南地方檢察署檢察官聲請書所載。
二、按受緩刑宣告而於緩刑內因故意更犯罪，而在緩刑期內受6
    月以下有期徒刑、拘役或罰金之宣告確定者，足認原宣告之
    緩刑難收期預期效果，而有執行刑罰之必要者，得撤銷其宣
    告，刑法第75條之1第1項第2款定有明文。次按刑法第75條
    之1規定之立法意旨略以：關於緩刑之撤銷，現行法第75條
    第1項固已設有2款應撤銷之原因；至得撤銷緩刑之原因，則
    僅於保安處分章內第93條第3項與撤銷假釋合併加以規定，
    體例上不相連貫，實用上亦欠彈性，爰參酌德國及奧地利現
    行立法例增訂得撤銷緩刑之原因，其中現行關於緩刑前或緩
    刑期間故意犯他罪，而在緩刑期內受得易科罰金之有期徒刑
    之宣告者，列為應撤銷緩刑之事由，因認過於嚴苛，而排除
    第75條應撤銷緩刑之事由，移列至得撤銷緩刑事由，俾使「
    法官依被告再犯情節，而裁量是否撤銷先前緩刑之宣告」；
    其次，如有前開事由，但判決宣告得易科罰金之有期徒刑、
    拘役、罰金時，可見行為人仍未見悔悟，有列為得撤銷緩刑
    之事由，以資彈性適用，爰於第1項第1款、第2款增訂之。
    且本條採用裁量撤銷主義，賦予法院撤銷與否之權限，特於
    第1項規定實質要件為「足認原宣告之緩刑難收其預期效果
    ，而有執行刑罰之必要」，供作審認之標準。亦即於上揭「
    得」撤銷緩刑之情形，法官應依職權本於合目的性之裁量，
    妥適審酌被告所犯前後數罪間，關於法益侵害之性質、再犯
    之原因、違反法規範之情節是否重大、被告主觀犯意所顯現
    之惡性及其反社會性等情，是否已使前案原為促使惡性輕微
    之被告或偶發犯、初犯改過自新而宣告之緩刑，已難收其預
    期之效果，而確有執行刑罰之必要，此與刑法第75條第1項
    所定2款要件有一具備，即毋庸再行審酌其他情狀，應逕予
    撤銷緩刑之情形不同，先予敘明。
三、經查：
  ㈠受刑人前因犯刑法第339條之4第1項第2款三人以上共同犯詐
    欺取財罪（共4罪），經本院以108年度訴字第1085、1212號
    判決判處應執行有期徒刑1年3月，緩刑4年，並於民國109年
    2月19日確定在案，緩刑期間自109年2月19日至113年2月18
    日止（下稱前案）；另於緩刑期內即109年8月1日故意犯幫
    助三人以上共同詐欺取財罪，經本院以110年度金訴字第105
    號判決判處有期徒刑6月，且於前案緩刑期內之110年12月8
    日撤回上訴確定在案（下稱後案），此有上開各刑事判決及
    臺灣高等法院被告前案紀錄表在卷可按，是受刑人確有於緩
    刑期內故意犯他罪，而在緩刑期內受有期徒刑宣告確定之事
    實，堪以認定。
  ㈡本院審酌受刑人前案係加入詐欺集團而施用詐術獲取不法所
    得，後案係幫助詐欺集團領取包裹供其成員施用詐術獲取不
    法利益，影響社會正常交易秩序，損及人與人間之互信基礎
    ，且受刑人屢次使用類似手段之詐欺犯行，足以顯示受刑人
    係因施用詐術騙取被害人財物而食髓知味、不知反省，又受
    刑人犯前案之三人以上共同詐欺取財罪，經本院判處罪刑在
    案，並給予緩刑宣告之寬典，希冀其記取教訓，重啟自新，
    受刑人原應知所惕勵，然其竟仍未引以為誡，於緩刑期間再
    犯後案之幫助三人以上共同詐欺取財罪，實未因前案之緩刑
    宣告而有所警惕，顯見欠缺自制力及遵守法律規定之正確觀
    念，更未珍惜前案緩刑宣告之自新機會，違反法規範之情節
    實屬重大，自堪認前案之緩刑宣告難收其預期效果，非執行
    刑罰，無法促其真正改過遷善，因而有執行刑罰之必要，自
    與刑法第75條之1第1項第2款之規定相符，故應撤銷受刑人
    緩刑之宣告。為此，本件聲請意旨核無不合，應予准許。 
四、依刑事訴訟法第476條裁定如主文。
中　　華　　民　　國　　111 　年　　1 　　月　　24　　日
　　　　　　　　　刑事第十六庭  法　官　鄧希賢
以上正本證明與原本無異。
如不服本裁定，應於送達後5日內，向本院提出抗告狀。
　　　　　　　　　　　　　　　　書記官　曾詩珊
中　　華　　民　　國　　111 　年　　1 　　月　　24　　日

附件：
臺灣臺南地方檢察署檢察官聲請書
109年執緩字第162號己股 
111年執聲字第69號
受刑人  張文騰  男、83年8月14日生
                國民身分證統一編號：Z000000000 
               住址：臺南市○○區○○里0鄰○○路○段00號
上列受刑人因有得予撤銷緩刑宣告之原因，茲敘述理由如下：
一、查受刑人因犯詐欺案件，經臺灣臺南地方法院於109年1月6
    日以108年訴字第1212號判處有期徒刑1年3月，緩刑4年，於
    109年2月19日確定在案，緩刑期間至113年2月28日止。
二、（一）惟其於緩刑期內即109年8月1日故意更犯詐欺罪，經
    臺灣臺南地方法院以110年度金訴字第105號判處有期徒刑6
    月，於前案緩刑期內之110年12月8日撤回上訴確定，迄今未
    逾6月。(二）另其於緩刑前即107年5月7日故意更犯詐欺罪
    ，經臺灣高等法院臺南分院於110年9月8日以110年度金上訴
    字第865號判處有期徒刑1年5月（上訴最高法院尚未確定）
    。
三、核該受刑人所為，已合於刑法第75條之1第1項第2款所定得
    撤銷緩刑宣告之原因，爰依刑事訴訟法第476條規定向貴院
    聲請撤鎖緩刑之宣告。
  此  致 
臺灣臺南地方法院 
中 華 民 國 111年 1 月17日
                           檢察官  葉清財